【裁判字號】    92,易,325
【裁判日期】    921225
【裁判案由】    毒品危害防制條例
【裁判全文】
臺灣宜蘭地方法院刑事判決                          九十二年度易字第三二五號
    公  訴  人  臺灣宜蘭地方法院檢察署檢察官
    被      告  甲○○
右列被告因違反毒品危害防制條例案件，經檢察官提起公訴（九十二年度毒偵字第七
三一號），被告就被訴事實為有罪之陳述，本院裁定進行簡式審判程序後判決如左：
      主  文
甲○○連續施用第二級毒品，處有期徒刑拾月。
      事  實
一、甲○○前因施用毒品案件，經臺灣宜蘭地方法院檢察署檢察官聲請本院裁定送觀
    察、勒戒後，認無繼續施用之傾向，由該署檢察官於民國八十七年十月十五日，
    以八十七年度偵緝字第一三九號為不起訴處分確定（一犯）；復因施用毒品案件
    ，經同署檢察官聲請本院裁定送觀察、勒戒後，認有繼續施用毒品之傾向，並聲
    請本院以八十八年度毒聲字第四七一號裁定令入戒治處所強制戒治，嗣強制戒治
    期滿後由該署於九十年四月十一日以九十年度戒毒偵字第九號為不起訴處分確定
    （二犯，惟該次本應由該署檢察官提起公訴，然該署檢察官於強制戒治期滿時逕
    為不起訴處分，於法未合，惟該不起訴處分業已確定）；又因施用毒品案件，經
    同署檢察官聲請本院裁定送強制戒治並起訴，經本院於九十一年五月三十一日以
    九十年度易字第六六六號判處有期徒刑八月確定，並於九十一年七月十九日入所
    執行強制戒治，於九十二年三月六日停止戒治付保護管束，詎不知悔改，明知安
    非他命係毒品危害防制條例所列第二級毒品，不得施用或持有，竟基於施用第二
    級毒品安非他命之概括犯意，於停止戒治出所期間之九十二年五月二十六日回溯
    前一週內某日起至九十二年十二月三日凌晨零時許止（確實時間不詳），在宜蘭
    縣宜蘭市○○街十九號住處，以鋁箔紙燒烤吸食煙霧之方式，連續施用第二級毒
    品安非他命多次。嗣分別於（一）九十二年五月二十六日晚間十時十八分許，為
    警強制到場採尿檢驗，及（二）九十二年十二月三日下午一時二十分許，在宜蘭
    縣宜蘭市「綠九市場」為警緝獲，而偵悉上情。
二、案經宜蘭縣警察局宜蘭分局報請臺灣宜蘭地方法院檢察署檢察官偵查起訴。
      理  由
一、右揭事實，業據被告甲○○於本院調查、審理中均供承不諱，而被告為警查獲時
    所採取之尿液，經分別送請鑑定之結果，於右揭犯罪事實查獲（一）部分，確呈
    安非他命陽性反應，此有列管毒品人口尿液檢體採集送驗記錄表二紙、慈濟大學
    濫用藥物檢驗中心檢驗總表一紙在卷足稽，另於右揭犯罪事實查獲（二）部分，
    亦呈安非他命陽性反應，此有列管毒品人口尿液檢體採集送驗記錄表二紙、慈濟
    大學濫用藥物檢驗中心九十二年十二月十九日慈藥字第九二一二一九０四號函所
    附之檢驗總表一紙存卷供憑，堪信被告所於本院調查、審理中所為連續施用第二
    級毒品安非他命多次之自白不虛。又被告前因施用毒品案件，經臺灣宜蘭地方法
    院檢察署檢察官聲請本院裁定送觀察、勒戒後，認無繼續施用之傾向，由該署檢
    察官於八十七年十月十五日，以八十七年度偵緝字第一三九號為不起訴處分確定
    ；復因施用毒品案件，經同署檢察官聲請本院裁定送觀察、勒戒後，認有繼續施
    用毒品之傾向，並聲請本院以八十八年度毒聲字第四七一號裁定令入戒治處所強
    制戒治，嗣強制戒治期滿後由該署於九十年四月十一日以九十年度戒毒偵字第九
    號為不起訴處分確定（惟該次本應由該署檢察官提起公訴，然該署檢察官於強制
    戒治期滿時逕為不起訴處分，於法未合，惟該不起訴處分業已確定）；又因施用
    毒品案件，經同署檢察官聲請本院裁定送強制戒治並起訴，經本院於九十一年五
    月三十一日以九十年度易字第六六六號判處有期徒刑八月確定，並於九十一年七
    月十九日入所執行強制戒治，於九十二年三月六日停止戒治付保護管束，此均有
    前開不起訴處分書、判決書及臺灣高等法院被告全國前案紀錄表各一件附卷可稽
    。是本件事證明確，被告五年內三犯以上施用毒品之犯行，洵堪認定。
二、按安非他命屬於毒品危害防制條例第二條第二項第二款規定之第二級毒品。核被
    告甲○○施用安非他命之行為，係犯毒品危害防制條例第十條第二項之施用第二
    級毒品罪。其持有安非他命之行為，為高度之施用行為所吸收，不另論罪。被告
    多次施用安非他命之犯行，時間緊接，方法相同，觸犯構成要件相同之罪名，顯
    係基於概括犯意為之，乃依連續犯之規定論以一罪，並依法加重其刑。至公訴人
    雖僅就被告於九十二年五月二十六日晚間十時十八分許採尿前回溯七十二小時內
    某時施用毒品之犯行起訴，然被告自九十二年五月二十六回溯前一週內某日起至
    九十二年十二月三日凌晨零時許止，其餘施用第二級毒品安非他命之犯行，與前
    揭有罪部分，有裁判上一罪連續犯之關係，本院自得併予審酌，附此敘明。爰審
    酌被告前有多次施用毒品紀錄，並送請觀察、勒戒及強制戒治，仍違反禁令非法
    施用足以導致精神障礙及生命危險之毒品，惟其事後坦承犯行，與犯罪之動機、
    目的、次數且並未危害他人等一切情狀，量處如主文所示之刑，以啟自新。
據上論斷，應依刑事訴訟法第二百九十九條第一項前段、第二百七十三之一條第一項
，毒品危害防制條例第十條第二項，刑法第十一條前段、第五十六條，判決如主文。
本案經檢察官郝中興到庭執行職務。
中      華      民      國      九十二    年     十二     月   二十五   日
                                  臺灣宜蘭地方法院刑事第三庭
                                      法  官  郭  顏  毓
右正本證明與原本無異。
如不服本判決應於送達後十日內向本院提出上訴狀。(應附繕本)
                                      書記官  莊  淑  茹
中      華      民      國      九十二    年     十二     月   二十六   日
附錄本案論罪科刑法條：
毒品危害防制條例第十條
施用第一級毒品者，處六月以上五年以下有期徒刑。
施用第二級毒品者，處三年以下有期徒刑。


司法院資訊處製作；財團法人民間司法改革基金會備份。
